【裁判字號】    98,易,626
【裁判日期】    980422
【裁判案由】    竊盜
【裁判全文】
臺灣臺北地方法院刑事判決               98年度易字第626號
公  訴  人  臺灣臺北地方法院檢察署檢察官
被      告  甲○○
                    （另案在臺灣臺北監獄臺北分監執行中）
上列被告因竊盜案件，經檢察官提起公訴（九十八年度偵字第四
○四一號），本院判決如下：
    主  文
甲○○竊盜，累犯，處有期徒刑柒月。
    事  實
一、甲○○有竊盜、違反毒品危害防制條例案件等前科，於民國
    九十四年間，因犯竊盜罪，經臺灣士林地方法院以九十四年
    度易字第一七三號判決判處有期徒刑一年八月，嗣經臺灣高
    等法院以九十四年度上易字第一五八四號判決上訴駁回確定
    ，於九十六年三月三十日因縮短刑期假釋出監，假釋期間並
    付保護管束，嗣因假釋期滿未經撤銷假釋，其未執行之刑以
    已執行論而執行完畢（縮刑期滿日期為九十六年九月二十二
    日）。於九十七年五月間，因犯竊盜罪，經臺灣板橋地方法
    院以九十七年度簡字第一二○七號簡易判決判處有期徒刑四
    月確定；於九十七年七月間，因犯竊盜罪，經臺灣士林地方
    法院以九十七年度易字第四九○號判決判處有期徒刑三月、
    五月，應執行有期徒刑六月確定；於九十七年七月間，因犯
    施用第二級毒品罪，經臺灣士林地方法院以九十七年度易字
    第五八四號判決判處有期徒刑五月、五月，應執行有期徒刑
    九月確定；於九十七年九月間，因犯竊盜罪，經臺灣板橋地
    方法院以九十七年度簡字第七三四七號簡易判決判處有期徒
    刑四月確定，前開案件並經臺灣板橋地方法院以九十八年度
    聲字第一八八號裁定定應執行刑有期徒刑一年九月確定；於
    九十七年十月間，因犯施用第二級毒品罪，經臺灣士林地方
    法院以九十七年度易字第一二九二號判決判處有期徒刑七月
    ，嗣經臺灣高等法院以九十七年度上易字第三一九六號判決
    上訴駁回確定；於九十七年十二月間，因犯竊盜罪，經臺灣
    板橋地方法院以九十七年度簡字第一○六四七號簡易判決判
    處拘役二十日確定，並均接續執行（現在臺灣臺北監獄臺北
    分監執行中，指揮書執畢日期為一百年二月二十一日）。於
    九十八年二月間，因犯竊盜罪，經臺灣士林地方法院以九十
    八年度易字第三五號判決判處有期徒刑八月在案；於九十八
    年二月間，因犯施用第二級毒品罪，經臺灣士林地方法院以
    九十八年度審易字第七三號判決判處有期徒刑八月在案。
二、甲○○不知悔改，基於意圖為自己不法所有之犯意，於九十
    七年四月十二日上午七時五十分許，在臺北縣深坑鄉阿柔村
    阿柔洋炮子崙二十四號旁貨櫃屋內，徒手竊取乙○○所有置
    放該處之磨石工具銅條約六十公斤【價值約新臺幣（下同）
    一萬二千元】、電纜線約二百公斤（價值約五萬元）及馬達
    一具（價值約五千元），得手後搬上其所駕駛車牌號碼Ｈ六
    －○八八九號自用小客車離去時，遭住居該處附近之蔡金來
    發現後去電通知乙○○，經乙○○報警循線查悉上情。
三、案經臺北縣政府警察局新店分局報請臺灣臺北地方法院檢察
    署檢察官偵查起訴。
    理  由
壹、程序部分：
    公訴人提出作為本案證據之卷內書面供述證據資料，因被告
    甲○○於本院審理中並未爭執該等證據之證據能力，復未於
    言詞辯論終結前聲明異議，本院審酌該等證據作成時之情況
    ，均無不宜作為證據之情事，依刑事訴訟法第一百五十九條
    之五第二項之規定，均得作為證據。
貳、實體部分：
一、上開事實，業據被告於本院審理中坦承不諱，復經證人乙○
    ○、蔡金來證述在卷，並有監視器翻拍照片在卷可稽，是被
    告之任意性自白顯與事實相符。本案事證明確，被告犯行堪
    以認定，應予依法論科。
二、核被告所為，係犯刑法第三百二十條第一項之竊盜罪。查被
    告於九十四年間，因犯竊盜罪，經臺灣士林地方法院以九十
    四年度易字第一七三號判決判處有期徒刑一年八月，嗣經臺
    灣高等法院以九十四年度上易字第一五八四號判決上訴駁回
    確定，於九十六年三月三十日因縮短刑期假釋出監，假釋期
    間並付保護管束，嗣因假釋期滿未經撤銷假釋，其未執行之
    刑以已執行論而執行完畢（縮刑期滿日期為九十六年九月二
    十二日），有臺灣高等法院被告前案紀錄表在卷可按，其受
    徒刑之執行完畢，五年以內故意再犯有期徒刑以上之罪，為
    累犯，應依刑法第四十七條第一項之規定，加重其刑。爰審
    酌被告前已有多項前科，品行不佳，其為本案犯行之手段、
    生活狀況、智識程度，所竊取之財物共約值六萬餘元，對被
    害人所造成之損害及對社會治安所造成之危害程度，暨其犯
    罪後初雖否認犯行，但終能坦承犯行之態度等一切情狀，量
    處如主文所示之刑。
據上論斷，應依刑事訴訟法第二百八十四條之一、第二百九十九
條第一項前段，刑法第三百二十條第一項、第四十七條第一項，
刑法施行法第一條之一第一項、第二項前段，判決如主文。
本案經檢察官楊展庚到庭執行職務
中    華    民    國    98    年    4     月    22    日
                  刑事第十一庭  法  官  黃紹紘
以上正本證明與原本無異。
如不服本判決應於收受送達後十日內向本院提出上訴書狀，並應
敘述具體理由；其未敘述上訴理由者，應於上訴期間屆滿後二十
日內向本院補提理由書（均須按他造當事人之人數附繕本）「切
勿逕送上級法院」。告訴人或被害人如對於本判決不服者，應具
備理由請求檢察官上訴，其上訴期間之計算係以檢察官收受判決
正本之日期為準。
                                書記官  陳靜君
中    華    民    國    98    年    4     月    30    日
附錄本案論罪科刑所犯法條全文
刑法第三百二十條
意圖為自己或第三人不法之所有，而竊取他人之動產者，為竊盜
罪，處五年以下有期徒刑、拘役或五百元以下罰金。
意圖為自己或第三人不法之利益，而竊佔他人之不動產者，依前
項之規定處斷。
前二項之未遂犯罰之。


司法院資訊處製作；財團法人民間司法改革基金會備份。
